---
title: "candy_rankings538"
date: "4/13/2018"
output: html_document
---

```{r setup, include=FALSE}
knitr::opts_chunk$set(echo = TRUE)
```

***
### ชื่อ : นาย รัตนวิช สินบวรพิชัย

### รหัสนักศึกษา: 60070084

### ชื่อ : นาย ศุภกิตติ์ เธียรธัญญกิจ

### รหัสนักศึกษา : 60070098

### เวลาเรียน : อังคาร 13.30 - 16.30
***

## โจทย์ปัญหา:
### 1ช็อคโกแลตเป็นส่วนประกอบที่ถูกใช้ในขนมมากที่สุดจริงหรือไม่?
### 2.ขนมชนิดใดมีส่วนประกอบของน้ำตาลมากที่สุด?

### ชุดข้อมูลที่ใช้ fivethirtyeight : candy_rankings

*** 

### 1 Load libraries

```{r}
library(tidyverse)
library(fivethirtyeight)
```

### 2 Look at the data (candy_rankings) 

```{r}
# print out the dataframe to see what it looks like
candy_rankings
```
### 3 Looking for answers


##### 3.1 หาว่าในขนมทั้งหมดช็อคโกแลตถูกใช้เป็นส่วนประกอบในขนมกี่ชนิด

* เลือกคอลัมน์ที่เป็นวัตถุดิบทั้งหมด

* นับจำนวน TRUE ใน คอลัมน์นั้นๆ

```{r}
ingredient <- candy_rankings %>%
              # select ingredients column
              select(chocolate:crispedricewafer)

#convert dataframe to vector
d1 <- c(ingredient)

#set v1 to all "chocolate" values
v1 <- d1[[1]]
#set v2 to all "fruity" values
v2 <- d1[[2]]
#set v3 to all "caramel" values
v3 <- d1[[3]]
#set v4 to all "peanutyalmondy" values
v4 <- d1[[4]]
#set v5 to all "nougat" values
v5 <- d1[[5]]
#set v6 to all "crispedricewafer" values
v6 <- d1[[6]]

#create vector of name column
ingredient_name <- c("chocolate", "fruity", "caramel", "peanutyalmondy", "nougat", "crispedricewafer")

#create vector of amount column by condition: length of "TRUE" value
amount <- c(
            length(v1[v1 == TRUE]),
            length(v2[v2 == TRUE]),
            length(v3[v3 == TRUE]),
            length(v4[v4 == TRUE]),
            length(v5[v5 == TRUE]),
            length(v6[v6 == TRUE])
            )

#combind 2 vector
combindmt <- cbind(ingredient_name, amount)

#convert vector to dataframe
sumdf <- as.data.frame(combindmt)

#sort dataframe adapt from https://www.statmethods.net/management/sorting.html
attach(sumdf)

sortedsumdf <- sumdf[order(-amount),]

sortedsumdf

```
chocolate is in the 2nd place with the total consumption of 37 candies

##### 3.2 หา 20 อันดับขนมที่มีน้ำตาลมากที่สุก และเรียงลำดับ
```{r}
#select name and sugarpercent column
sugar <- candy_rankings %>%
         select(competitorname, sugarpercent)

#sort dataframe adapt from https://www.statmethods.net/management/sorting.html and select top 20
attach(sugar)

sortedsugar20 <- sugar[order(-sugarpercent),] %>%
              head(20)

sortedsugar20
```
### 4 Visualize data

* กราฟที่แสดงว่าวัตถุดิบแต่ละชนิดถูกใช้ในขนมกี่ชนิดบ้าง
```{r}
p1 <- ggplot(sortedsumdf, aes(ingredient_name, as.numeric(as.character(amount)))) +
        # add geometry of the plot (histogram)
        geom_col() + 
        # add labels
        labs(x="Ingredients", y="Amount of candies that use this ingredient", title="How many Candy Use it?") 

p1
```

* กราฟ 20 อันดับขนมที่มีส่วนประกอบของน้ำตาลมากที่สุด

```{r}
p2 <- ggplot(data=sortedsugar20, aes(x=reorder(competitorname, sugarpercent),y=sugarpercent)) +
        # add geometry of the plot (histogram)
        geom_col() + 
        # flip coordinate 
        coord_flip() +
        # add labels
        labs(x="", y="Percentile of Sugar in Dataset", title="Top 20 Most contain Sugar candies")

p2 
```

##สรุปผล

####1. จากขนมทุกชนิดในผลสำรวจ ช็อคโกแลตถูกใช้งานเป็นอันดับ 2 รองมาจากกลิ่นผลไม้ และอันดับที่ 3 คือคาราเมล

```{r}
p1
```

####2. ขนมที่มีอัตราส่วนของน้ำตาลเป็นส่วนประกอบมากที่สุดคือ Reese's stuffed with pieces ซึ่งเป็นขนมช็อคโกแลตที่ประกอบด้วยเนยถั่วอยู่ในPercentile ที่ 98.8 ของกลุ่มข้อมูลนี้  รองลงมาคือ Milky Way Simply Caramel ซึ่งเป็นขนมคาราเมลแบบแท่ง และ Sugar Babies ซึ่งเป็นขนมคาราเมลอัดเม็ด อยู่ที่ Percentile ที่ 96.5


```{r}
p2
```